臺灣苗栗地方法院刑事判決　　　　　　　　　　　　　九十三年度易字第三二一號
　　公　訴　人　臺灣苗栗地方法院檢察署檢察官
　　被　　　告　甲○○
右列被告因違反毒品危害防制條例案件，經檢察官提起公訴（九十三年度毒偵字第五
二九號）及移送併辦（九十三年度毒偵字第九三七號、第一三一一號），由本院合議
庭裁定適用簡式審判程序審理，判決如左：
    主  文
甲○○連續施用第二級毒品，處有期徒刑捌月。扣案之第二級毒品安非他命玖小包（
參點伍伍公克）沒收銷燬之；吸食器壹組沒收。
    事實及理由
一、犯罪事實：
  (一)甲○○曾因犯妨害公務及違反槍砲彈藥刀械管制條例案件等罪，經臺灣高等法院
    臺中分院先後判處有期徒刑三年、二年，經定應執行之刑為有期徒刑四年十月確
    定在案，自民國（下同）八十八年十一月二日入監執行，迄九十一年六月十四日
    縮短刑期假釋出監，應於九十三年十月二十九日假釋期滿（未構成累犯）。
  (二)甲○○有多次施用毒品前科，曾經三次觀察、勒戒，最近一次施用毒品案件，經
    觀察、勒戒後，於八十八年八月三日執行完畢釋放。刑事責任部分，經臺灣高等
    法院臺中分院於八十八年十一月三日，以八十七年度上訴字第一九七六號判決免
    刑確定。
  (三)惟甲○○不知悛改，於觀察、勒戒執行完畢釋放後五年內，再基於施用第二級毒
    品安非他命之概括犯意，自九十三年四月中旬起，至同年十月三十一日中午十三
    時三十分止，在其所駕車號ＬＮ─七二七六號自用小客車內（隨意停放於不特定
    之隱密道路旁）或苗栗縣竹南國中旁等地，以吸食器（已扣案）連續施用第二級
    毒品安非他命多次。嗣於九十三年五月三十日凌晨一時五十五分許，在苗栗縣
    竹南鎮新南里五谷王前；九十三年十一月一日十二時四十五分許，在竹南鎮大
    厝里獅山六十七號前，分別因行跡可疑，為警盤檢查獲，並於上揭第時地，為
    警扣得其所持有之安非他命八小包共重三點一五公克（含袋重）及安非他命吸食
    器一組；於第時地，扣得安非他命一小包（含袋重約０．四公克）。經採尿送
    驗結果，均呈甲基安非他命陽性反應，始悉上情。
二、證據名稱：
  (一)被告甲○○於警詢、偵查及本院審理中之自白。
  (二)扣案之安非他命八小包共重三．一五公克（含袋重）及安非他命吸食器一組（九
    十三年五月三十日扣案）。
  (三)扣案之安非他命一小包（含袋重）０．四公克（九十三年十一月一日扣案）。
  (四)苗栗縣衛生局九十三年六月七日苗衛檢字第０九三０００八０七三號煙毒尿液檢
    驗成績書。
  (五)苗栗縣衛生局九十三年六月二十八日苗衛檢字第０九三０００九二三三號煙毒尿
    液檢驗成績書。
  (六)苗栗縣警察局竹南分局九十三年十一月一日毒品初步鑑驗報告單、苗栗縣警察局
    竹南分局偵辦毒品案件尿液鑑驗代碼對照表、濫用藥物尿液檢驗監管紀錄表。
  (七)法務部全國檢察官線上查詢人犯在監所最新資料報表、臺灣苗栗地方法院檢察署
    刑案資料查註紀錄表、檢察官九十三年執更丁字第四九三號執行指揮書各一份。
三、論罪理由：
  (一)安非他命為毒品危害防制條例第二條第一項第二款所指之第二級毒品。
  (二)核被告甲○○所為，係違反毒品危害防制條例第十條第二項之施用第二級毒品安
    非他命罪。
  (三)被告連續多次施用毒品行為，時間緊接，所犯罪名相同，顯係基於概括之犯意為
    之，為連續犯，爰依刑法第五十六條之規定以一罪論，並加重其刑。被告多次施
    用毒品前持有毒品之低度行為，均應為其後施用之高度行為所吸收，不另論罪。
  (四)公訴人雖僅就被告九十三年四月中旬某日前之施用毒品犯行起訴，惟其於該日後
    至同年十月三十一日中午十三時三十分止之犯行，既均經被告自白在卷及驗尿報
    告可稽，且經檢察官移請併辦，復經本院查有連續犯之裁判上一罪關係，自為起
    訴效力所及，本院應併予審理，附此敘明。
  (五)審酌被告前有犯罪前科，雖未構成累犯，然堪證素行不佳，且歷經觀察勒戒之處
    分，仍不知悔改，又連續非法施用第二級毒品安非他命，且施用時間甚長，惡性
    較重，惟於本院審理時能坦承犯行，對檢察官求處刑度之刑亦衷心表示誠服，顯
    有悛悔之意暨其施用動機、手段等一切情狀，爰量處如檢察官求處刑度之刑如主
    文，以示懲儆。
  (六)末查，經查獲之毒品，不問屬於犯人與否，均應沒收銷燬之，毒品危害防制條例
    第十八條第一項前段定有明文。本件先後扣案之安非他命八小包（三．一五公克
    ，含袋重）及安非他命一小包（含袋重約０．四公克），合計共九小包，含袋重
    三．五五公克，自應宣告沒收銷燬之。同時扣案之安非他命吸食器一組，為供犯
    罪使用之器具，為被告所有，業據自白在卷，亦應依刑法第三十八條第一項第二
    款規定宣告沒收。至於臺灣苗栗地方法院檢察署毒偵字第九三七號併案意旨，被
    告另於九十三年六月十六日十四時三十分許，在苗栗縣頭份鎮○○里○○路三鄰
    二五九號，於被告友人黃定生（未據起訴）住處，與黃定生同時經搜索查獲注射
    針筒二支、安非他命吸食器二個一節，經查被告既於警詢中即否認為其所有，當
    日只是偶然至黃定生住處等語，而注射針筒通常係供施用第一級毒品海洛因使用
    ，而被告本件犯行係施用第二級毒品安非他命，並非第一級毒品，況被告之驗尿
    報告亦無海洛因反應，是證被告所辯應屬可信。雖同日扣案另有安非他命吸食器
    二組，然既係與針筒二支同時扣案，則該吸食器亦應非被告所有，亦屬可採，其
    他復無積極證據證明各該扣案物品與本件被告之犯罪有關，亦無從證明為被告所
    有，自無從於本件併予宣告沒收，附此敘明。
四、應適用之法條：
  (一)刑事訴訟法第二百七十三條之一第一項，第二百九十九條第一項前段、第三百十
    條之二、第四百五十四條第一項。
  (二)毒品危害防制條例第十條第二項、第十八條第一項前段。
  (三)刑法第十一條、第五十六條、第三十八條第一項第二款。
五、如不服本件判決，得自收受送達之日起十日內，向本院提起上訴。
本案經檢察官劉正穆到庭執行職務。
中　　　華　　　民　　　國　　九十三　　年　　 十二 　　月　　三十一　　日
                              臺灣苗栗地方法院刑事第三庭
                                  法  官    楊  台  清
右正本證明與原本無異
如不服本判決應於送達後十日內向本院提出上訴狀（應附繕本），上訴於臺灣高等法
院臺中分院。
                                  書記官    王  月  香
中　　　華　　　民　　　國　　九十三　　年　　 十二 　　月　　三十一　　日
附錄本判決論罪科刑法條全文：
毒品危害防制條例第十條
施用第一級毒品者，處六月以上五年以下有期徒刑。
施用第二級毒品者，處三年以下有期徒刑。
